Rafael Galdino da Silva

rafaelgaldinosilva81@gmail.com · +55 88998672126 · https://rafaeldev.me

Sou um profissional focado, autodidata, que ama e estuda programação a mais de 3 anos e atuando como freelancer. Venho me capacitando em tecnologias web modernas desde o último ano na busca de uma vaga para de fato iniciar minha carreira. Gosto de criar sites bonitos, performáticos, funcionais e sou, com toda certeza, a escolha certa para a sua empresa.

EDUCAÇÃO

EEEP Amélia Figueiredo de Lavor

Fev 2017 - Dez 2019

Técnico em Informática com foco em desenvolvimento web

Universidade Federal do Ceará

Fev 2020 - 2024 (Expectativa)

Bacharelado em Ciência da Computação.

IRA: 9.15

EXPERIÊNCIA PROFISSIONAL

iTarget - Estágio em Informática

Iguatu, CE

 Desenvolvimento de aplicação interna para gerência de documentos eletrônicos em PHP, Javascript, HTML, CSS, Bootstrap, ¡Query Ago 2019 - Dez 2019

Freelancer - Desenvolvedor fullstack

Remoto

• Criação de página oficial para cartório, usada para divulgação de serviços, disponível em https://www.costalima1oficio.com.br/

Jan 2019 - Presente

 Criação de páginas pessoais, blogs, landing pages, páginas comerciais, utilizando Javascript, PHP, HTML, CSS, Bootstrap, Wordpress, etc.

HABILIDADES TÉCNICAS

Principais: HTML, CSS, Javascript, Typescript, PHP.

Bibliotecas e Frameworks: React.js, Node.js, Express, Next.js, Prisma, TailwindCSS, etc.

Banco de dados: MongoDB, MySQL, PostgreSQL.

Ferramentas: Git, Github, Figma, Docker, Firebase, Supabase, Vercel **Línguas:** Português nativo, Inglês proficiente (*C2 Standard English Test*)

PRINCIPAIS CURSOS

Bootcamp Orange Tech + Digital Innovation One

Resumo: HTML/CSS, ReactJS, Javascript, Typescript, Versionamento, Agile

Front-end development Libraries FreeCodeCamp

Resumo: Desenvolvimento de 5 projetos utilizando ReactJS, TailwindCSS

PROJETOS PESSOAIS

Markpad - *NextJS, TailwindCSS, Prisma, PostgreSQL, Supabase* Editor de Markdown gratuito com a possibilidade de compartilhamento

https://markpad.vercel.app/

Mydrive - ReactJS, TailwindCSS, Firebase

Solução de armazenamento de arquivos em nuvem estilo Google Drive

https://github.com/rafaelsilva81/mydrive

Raijin - *NextJS*, *TailwindCSS*, *Prisma*, *PostgreSQL*, *Supabase* Encurtador de links simples e gratuito

https://raijin.tk

MyCalendar - *ReactJS*, *TailwindCSS*, *NodeJS*, *MongoDB*, *Prisma* Single-page-application de calendário para gerência de tarefas diárias/semanais/mensais

https://github.com/rafaelsilva81/spa-calendark